【裁判字號】    95,訴,573
【裁判日期】    950428
【裁判案由】    返還消費借貸款
【裁判全文】
臺灣板橋地方法院民事判決               95年度訴字第573號
原      告  花蓮區中小企業銀行股份有限公司
法定代理人  丙○○
訴訟代理人  乙○○
被      告  甲○○
上列當事人間請求返還消費借貸款事件，經本院於民國95年4 月
24日言詞辯論終結，判決如下：
    主  文
被告應給付原告新臺幣貳拾伍萬陸仟佰陸拾玖元，及自民國九
十二年八月三十一日起至清償日止，按年息百分之十點八八計算
之利息，並自民國九十二年十月一日起至清償日止，其逾期在六
個月以內者，按上開利率百分之十，逾期超過六個月以上者，就
超過部分，按上開利率百分之二十計算之違約金。
被告應給付原告新臺幣貳拾陸萬仟玖佰陸拾柒元，及自民國九
十二年八月三十一日起至清償日止，按年息百分之十五計算之利
息，並自民國九十二年十月一日起至清償日止，其逾期在六個月
以內者，按上開利率百分之十，逾期超過六個月以上者，就超過
部分，按上開利率百分之二十計算之違約金。
訴訟費用由被告負擔。
本判決得假執行。
    事實及理由
一、原告起訴主張：緣訴外人正嘉鋼模實業有限公司（下稱正嘉
    公司）邀同被告為連帶保證人，於民國91年1 月31日向原告
    借款新臺幣（下同）1,000,000 元，約定到期日為94年1 月
    31日，本金及利息自借款日起，以每1 個月為1 期，分36期
    按期平均攤還，利息採固定利率計息，其中500,000 元按年
    息10.88%計算，另500,000 元則按年息15% 計算；遲延給付
    時，除依上開利率計息外，其逾期在6 個月以內者，按上開
    利率10% ，其逾期超過6 個月以上者，就其超過部分，按上
    開利率20 %計付違約金。詎訴外人正嘉公司並未依約履行，
    前開借款除分別獲償本金243,631 元及236,033 元，及繳至
    92年8 月30日之利息外，其餘部分迄未受償，迭經原告催討
    ，均無效果，依授信約定書第5 條規定，上開借款即應視為
    全部到期，訴外人正嘉公司應即清償全部債務，被告為連帶
    保證人亦應連帶負責。為此，爰依連帶保證之法律關係提起
    本件訴訟等語，並聲明求為判決：被告應給付原告如主文所
    示之金額、利息暨違約金。
三、按當事人於言詞辯論時為訴訟標的之捨棄或認諾者，應本於
    其捨棄或認諾為該當事人敗訴之判決，民事訴訟法第384 條
    定有明文。查上揭原告主張之事實，業據提出與其所述相符
    之本票、借款契約、授信約定書等各1 份、放款（單筆授信
    ）攤還及收息紀錄查詢單2 份為證，並經被告於本院95年4
    月24日言詞辯論期日就原告請求之訴訟標的為認諾，依前揭
    規定，自應為被告敗訴之判決。
四、從而，原告依連帶保證契約之法律關係，請求被告給付借款
    520,336 元及自92年8 月31日起至清償日止，其中256,369
    元，按年息10.88%計算，餘款263,967 元，按年息15% 計算
    之利息，並自92年10月1 日起至清償日止，其逾期在6 個月
    以內者，各按上開利率10% ，逾期在6 個月以上部分，就其
    超過部分，分別按上開利率20% 計算之違約金，為有理由，
    應予准許。
五、又，本件係本於被告認諾所為之判決，依民事訴訟法第389
    條第1 項第1 款規定，應依職權宣告假執行。
六、結論：本件原告之訴為有理由，依民事訴訟法第78條、第38
    9條第1項第1款，判決如主文。
中    華    民    國    95    年    4     月    28    日
                  民事第一庭法  官  黃若美
以上正本係照原本作成。
如對本判決上訴，須於判決送達後20日內向本院提出上訴狀。
中    華    民    國    95    年    4     月    28    日
                            書記官  傅明華


司法院資訊處製作；財團法人民間司法改革基金會備份。
